臺灣臺北地方法院刑事判決　　　　　　　94年度易字第2007號
公　訴　人　臺灣臺北地方法院檢察署檢察官
被　　　告　甲○○
上列被告因違反毒品危害防制條例案件，經檢察官提起公訴（94
年度毒偵字第3098號、94年度毒偵字第3290號），嗣本院於準備
程序中經訊問被告自白犯罪後，並經本院合議庭裁定認為宜以簡
式審判程序審理，判決如下：
    主    文
甲○○連續施用第二級毒品，累犯，處有期徒刑柒月。扣案之第
二級毒品安非他命貳包（淨重共計零點伍肆公克），均沒收銷毀
之。扣案之吸食器貳組，均沒收。
    事    實
一、甲○○前因施用毒品案件，經本院以88年度毒聲字第2073號
    裁定送觀察、勒戒後，認無繼續施用毒品傾向，經臺灣臺北
    地方法院檢察署檢察官於民國88年11月17日以88年度毒偵字
    第872 號為不起訴處分確定。又因施用毒品案件，經本院於
    89年2 月16日以89年度毒聲字第457 號裁定送觀察、勒戒後
    ，認有繼續施用毒品之傾向，再經本院於89年3 月31日以89
    年度毒聲字第838 號裁定令入戒治處所施以強制戒治1 年，
    後經本院於89年10月20日以89年度毒聲字第2570號裁定停止
    戒治，所餘戒治期間付保護管束，嗣於90年3 月15日強制戒
    治期滿，並由臺灣臺北地方法院檢察署檢察官向本院提起公
    訴，經本院於89年5 月29日以89年度易字第961 號刑事判決
    判處有期徒刑6 月，並於89年6 月19日確定，嗣於91年4 月
    30日入監執行完畢。再因違反家庭暴力罪之傷害案件，經本
    院於92年9 月4 日以92年度易字第1530號刑事判決判處有期
    徒刑5 月，並於92年10月4 日確定，嗣於93年10月25日入監
    執行完畢。詎猶不知悔改，復基於施用第二級毒品安非他命
    之概括犯意，自91年12月間某日起至94年9 月20日止，連續
    多次在臺北市○○區○○街14巷29弄10號2 樓之住處施用第
    二級毒品安非他命。嗣於94年7 月14日凌晨2 時50分許，為
    警在臺北市萬華區○○○路與廣州街口查獲，並當場扣得第
    二級毒品安非他命1 包（淨重0.14公克）及吸食器1 組。及
    於94年9 月22日晚間8 （起訴書誤載為10）時30分許，為警
    在上址住處查獲，並當場扣得第二級毒品安非他命1 包（淨
    重0.40公克）及吸食器1 組。
二、案經臺北市政府警察局萬華分局報請臺灣臺北地方法院檢察
    署檢察官偵查起訴，嗣本院於準備程序中經訊問被告自白犯
    罪後，並經本院合議庭裁定認為宜以簡式審判程序審理。
    理　　由
一、前揭事實業據被告甲○○於警詢、偵查、本院準備程序及審
    理時均自始供承不諱，而被告於94年7 月14日及同年9 月22
    日為警查獲當日所採集之尿液，經送臺灣檢驗科技股份有限
    公司以酵素免疫學分析法（EIA ）及氣相層析質譜儀法（GC
    /MS ）檢驗結果，均檢出第二級毒品安非他命之陽性反應，
    有該公司94年7 月28日及同年10月7 日所出具之濫用藥物尿
    液檢驗報告2 紙在卷（見臺灣臺北地方法院檢察署94年度毒
    偵字第3098號偵查卷第4 頁、臺灣臺北地方法院檢察署94年
    度核退字第4385號偵查卷第26頁）可憑。此外，復有第二級
    毒品安非他命2 包（淨重共計0.54公克），亦有臺北市政府
    警察局保安警察大隊第二中隊94年7 月14日查獲涉嫌違反毒
    品危害防制條例毒品初步鑑驗報告單及臺北市政府警察局萬
    華分局94年9 月22日查獲涉嫌毒品危害防制條例毒品初步鑑
    驗報告單各1 紙在卷（見臺灣臺北地方法院檢察署94年度毒
    偵字第3098號偵查卷第28頁、臺灣臺北地方法院檢察署94年
    度毒偵字第3290號偵查卷第45頁）足憑，且有吸食器2 組扣
    案可資佐證。又被告前因施用毒品案件，經本院以88年度毒
    聲字第2073號裁定送觀察、勒戒後，認無繼續施用毒品傾向
    ，經臺灣臺北地方法院檢察署檢察官於88年11月17日以88年
    度毒偵字第872 號為不起訴處分確定。又因施用毒品案件，
    經本院於89年2 月16日以89年度毒聲字第457 號裁定送觀察
    、勒戒後，認有繼續施用毒品之傾向，再經本院於89年3 月
    31日以89年度毒聲字第838 號裁定令入戒治處所施以強制戒
    治1 年，後經本院於89年10月20日以89年度毒聲字第2570號
    裁定停止戒治，所餘戒治期間付保護管束，嗣於90年3 月15
    日強制戒治期滿，並由臺灣臺北地方法院檢察署檢察官向本
    院提起公訴，經本院於89年5 月29日以89年度易字第961 號
    刑事判決判處有期徒刑6 月，並於89年6 月19日確定，嗣於
    91年4 月30日入監執行完畢，有上開判決書、處分書及臺灣
    高等法院被告前案紀錄表等資料在卷（見本院卷第4 頁至第
    15頁、臺灣臺北地方法院檢察署94年度毒偵字第3098號偵查
    卷第49頁至第55頁）可按。綜上所述，堪認被告之自白核與
    事實相符，自得採為論罪之依據。本件事證已臻明確，被告
    上揭施用第二級毒品安非他命之犯行洵堪認定。
二、核被告所為，係犯毒品危害防制條例第10條第2 項之施用第
    二級毒品罪。被告持有第二級毒品安非他命之低度行為已為
    施用之高度行為所吸收，不另論罪。又被告先後多次施用第
    二級毒品安非他命之犯行，時間緊接、所犯係構成要件相同
    之罪名，顯係基於概括犯意反覆為之，為連續犯，應依刑法
    第56條之規定以一罪論，並加重其刑。另被告曾犯有如事實
    欄所述之違反家庭暴力罪之傷害案件，經本院於92年9 月4
    日以92年度易字第1530號刑事判決判處有期徒刑5 月，並於
    92年10月4 日確定，嗣於93年10月25日入監執行完畢，此有
    臺灣高等法院被告前案紀錄表1 份在卷（見本院卷第4 頁至
    第15頁）可證，而其於該案件執行完畢前之91年12月間某日
    起至94年9 月20日止，再犯本件施用第二級毒品有期徒刑以
    上之罪，其行為終了之時間係在該等案件執行完畢後5 年之
    內，亦屬累犯（最高法院著有33年上字第1577號判例可資參
    照），應依刑法第47條之規定加重其刑。再被告同時有二種
    以上刑之加重事由，應依刑法第70條之規定遞加重之。爰審
    酌被告之犯罪動機、目的、手段、品行、智識程度，及前已
    有施用毒品之犯行，並經觀察勒戒及強制戒治期滿後，竟再
    度施用，顯見其意志力不堅，且對身體健康所生之危害，及
    其犯罪後於警詢、偵查、本院準備程序及審理時均能自始坦
    認犯行，態度尚稱良好等一切情狀，量處如主文所示之刑。
    至扣案之第二級毒品安非他命2 包（淨重共計0.54公克）為
    查獲之毒品，均應依毒品危害防制條例第18條第1 項前段之
    規定，併予宣告沒收銷燬之。至鑑驗所耗用之毒品既已滅失
    ，自無庸宣告沒收。另扣案之吸食器2 組，係被告所有供施
    用毒品之器具，業據被告於本院審理時供承在卷（見本院卷
    第29頁反面），應依刑法第38條第1 項第2 款之規定，併予
    宣告沒收。
據上論斷，應依刑事訴訟法第273 條之1 第1 項、第299 條第1
項前段，毒品危害防制條例第10條第2 項、第18條第1 項前段，
刑法第11條、第56條、第47條、第38條第1 項第2 款，判決如主
文。
本案經檢察官李傳侯到庭執行職務。
中　　華　　民　　國　　94　　年　　12　　月　　14　　日
                  刑事第七庭法  官  蔡正雄
上正本證明與原本無異。
如不服本判決，應於判決送達後10日內向本院提出上訴狀（應抄
附繕本）。
                            書記官  葉潔如
中　　華　　民　　國　　94　　年　　12　　月　　14　　日
附錄本案論罪科刑所依據之法條：
毒品危害防制條例第10條
施用第1 級毒品者，處6 月以上5 年以下有期徒刑。
施用第2 級毒品者，處3 年以下有期徒刑。
